# 咨询陈版及各位老师，预付账款减值的会计处理

提问人：KGD789 时间：2021-02-02 13:54:00
对于预付账款中供应商的生产经营未见明显好转、不能及时按照合同约定，这种情况的下预付账款是否需先转入其他应收款核算再计提信用减值（中国中铁是先转其他应收款），不能直接计提减值？如果对预付账款直接计提减值，是计入信用减值损失还是资产减值损失？

回答人：chenyiwei
1 、可以这样理解。对于由于供应商信用原因，无望收到所订购货物的情况，需先转入其他应收款核算再计提信用减值。
2 、如果对预付账款直接计提减值，一方面预付账款是非金融资产；另一方面此时的减值是针对所订购货物的价值下跌而不是供应商信用风险，所以应按照存货跌价准备的思路考虑，计提金额列入资产减值损失。